臺灣臺中地方法院民事裁定
                                    110年度司輔宣字第4號
聲  請  人  張景順  



相  對  人  張景雅  

上列聲請人聲請選任特別代理人事件，本院裁定如下：
    主  文
選任連奕翔為受輔助宣告人張景雅辦理被繼承人張喜慶遺產分割
相關事宜之特別代理人。
聲請程序費用新臺幣壹仟元由相對人負擔。
    理  由
一、本件聲請意旨略以：聲請人為相對人張景雅（男、民國00年
    0月00日生）之胞兄，相對人前經法院裁定為受輔助宣告之
    人，並改定由其胞兄即聲請人任輔助人，而聲請人與相對人
    之父即被繼承人張喜慶於110年6月10日死亡，遺有不動產等
    財產，聲請人欲辦理被繼承人張喜慶之遺產分割，然相對人
    之輔助人即聲請人亦為繼承人，有法律上之利害衝突，爰聲
    請選任關係人即相對人之表弟連奕翔（男、67年10月7日生
    、身分證統一編號：Z000000000號）為相對人辦理被繼承人
    遺產分割相關事宜之特別代理人等語，並提出本院110年度
    輔宣字第61號裁定、遺產稅免稅證明書、土地登記謄本、繼
    承系統表、戶籍謄本、身分證正反面影本、同意書、遺產分
    割協議書等為證。
二、按監護人之行為與受監護人之利益相反或依法不得代理時，
    法院得因監護人、受監護人、主管機關、社會福利機構或其
    他利害關係人之聲請或依職權，為受監護人選任特別代理人
    ，民法第1098條第2項定有明文；前開規定依民法第1113條
    之1第2項規定，準用於輔助人。
三、經查，聲請人主張之前開事實，業據其提出上開書證為證，
    而相對人前經本院以109年度輔宣字第47號裁定為受輔助宣
    告之人，並經本院110年度輔宣字第61號裁定改定聲請人為
    相對人之輔助人，亦有該裁定、戶籍謄本在卷可稽，堪信為
    真正。聲請人既為相對人之輔助人，二人亦同為被繼承人張
    喜慶之繼承人，關於被繼承人張喜慶之遺產分割事宜，如擔
    任相對人之輔助人，顯然利益衝突，聲請人聲請為該等事宜
    為相對人選任特別代理人，自屬有據。而關係人連奕翔係為
    相對人之表弟，且同意擔任相對人之特別代理人，有其所簽
    署之同意書在卷可憑，又據聲請人提出之110年9月15日遺產
    分割協議書，其上記載所擬分割被繼承人張喜慶之不動產，
    由相對人各分得坐落臺中市○○區○○段00○00○0○00○0○00○0地
    號土地權利範圍1/4，以及坐落臺中市東勢區東勢段中崧小
    段588、619、1270之3、1270之4、1271之2、620地號土地之
    權利範圍，由相對人與聲請人平均分得，相對人之應繼分已
    獲有保障。準此，本院認由關係人連奕翔擔任相對人辦理被
    繼承人張喜慶遺產分割相關事宜之特別代理人，應屬妥適，
    爰選任之。
四、依家事事件法第164條第2項、第177條第2項，裁定如主文。
中　　華　　民　　國　 110　　年　　12　　月　　 6　　日
                  家事法庭  司法事務官  沈珮純
以上正本係照原本作成。
如不服本裁定應於送達後10日內向本院提出抗告狀，並繳納抗告
費新臺幣1,000元。
中　　華　　民　　國　 110　　年　　12　　月　　 6　　日
                            書  記  官  張琳紫